【裁判字號】    89,交易,595
【裁判日期】    891211
【裁判案由】    公共危險
【裁判全文】
臺灣臺中地方法院刑事判決                        八十九年度交易字第五九五號
    公  訴  人  臺灣台中地方法院檢察署檢察官
    被      告  乙○○
右列被告因公共危險案件，經檢察官聲請簡易判決處刑 (八十九年度偵字第一四九九
九號)，本院認不宜以簡易判決處行，改依通常程序判決如左：
    主  文
乙○○服用酒類，不能安全駕駛動力交通工具而駕駛，處拘役伍拾日，如易科罰金，
以佰元折算壹日。
    事  實
一、乙○○於民國八十九年八月二十三日二十二時許，在台中縣霧峰鄉朋友住處喝用
    雞酒，其飲酒後已達不能安全駕駛動力交通工具程度，猶駕駛車牌號碼Ｒ七－０
    八０七號自用小客車，嗣於同日二十二時四十分許，行經台中縣霧峰鄉○○路與
    林森路口，因酒精作用無法安全操控所駕駛之自小客車，而搶黃燈撞及適時騎乘
    車號ＮＱＦ－二一一號機車（起訴書誤載為自小客車）由林森路準備左轉之甲○
    ○（甲○○因而受有右大腿骨折、右眼等傷害，此過失傷害部分，雖經告訴人告
    訴，惟未據起訴）。經警到場處理後，發現乙○○渾身酒味道且站不穩有醉意等
    情形，而施以酒精測試，結果其飲酒後吐氣所含酒精成份為每公升○．五二毫克
    。
二、案經台中縣警察局霧峰分局報請台灣台中地方法院檢察署檢察官偵查起訴。
    理  由
一、訊據被告乙○○對於前開時間、地點酒後駕車與機車騎士甲○○發生車禍之事實
    坦承不諱，惟辯稱伊當時意識很清楚云云。經查，被告肇事後經警到場處理製有
    道路交通事故調查報告表可稽，並經施以吐氣所含酒精濃度成分測試，為每公升
    每公升○．五二毫克，又酒精測試單一份可參，已超過道路交通安全規則規定之
    汽車駕駛人飲酒後吐氣所含酒精成分超過每公升○．二五毫克即不能駕駛之標準
    值甚高。次查，被告於警方到場處理時渾身酒味、語無倫次、含糊不清、意識模
    糊注意力無法集中，腳步不穩、顯有醉意等情，業有台中縣警察局霧峰分局霧峰
    派出所警員周寶滄製作之職務報告書、酒後觀測職務報告書各一份附卷可稽，並
    經丙○○○○到庭證稱明確。另證人丁○○○○亦到庭證稱其於處理現場時，發
    現被告渾身酒味，經測試結果吐氣後所含酒精濃度為每公升０˙酒精濃度測試值
    一份在卷可稽。足見被告飲酒後已不能安全駕駛動力交通工具，仍酒醉於前開時
    地駕駛上開自用小客車以致肇事，伊辯稱酒後意識清醒非不能安全駕駛汽車云云
    ，顯係卸責之詞，不足採信。被告事證明確，犯行洵堪認定。
二、核被告所為係犯刑法第一百八十五條之三服用酒類致無法安全駕駛動力交通工具
    罪。爰審酌被告酒後駕車肇事、被害人所受之傷害，及坦承犯行犯後態度尚稱良
    好等一切情狀，量處如主文所示之刑，並諭知易科罰金之折算標準。
據上論斷，應依刑事訴訟法第四百五十二條、第二百九十九條第一項前段，刑法第一
百八十五條之三、第四十一條，罰金罰鍰提高標準條例第二條，判決如主文。
中      華      民      國    八十九    年      十二    月      十一    日
                                   台灣台中地方法院交通法庭
                                       法  官    陳  淑  芳
右正本證明與原本無異。
如不服本判決，應於判決送達後十日內向本院提出上訴狀，上訴於臺灣高等法院臺中
分院( 須附繕本 )。
                                          書記官
中      華      民      國    八十九    年      十二    月      十二    日
附錄法條
刑法第一百八十五條之三：服用毒品、麻醉藥品、酒類或其他相類之物，不能安全駕
力交通工具而駕駛者，處一年以下有期徒刑、拘役或三萬元以下罰金。


司法院資訊處製作；財團法人民間司法改革基金會備份。
